Inventaris van het archief van de Eerstaanwezend Ingenieur der Genie te Gorinchem, 1878-1934
Nationaal Archief, Den Haag
Eerstaanwezend Ingenieur der Genie te Gorinchem
Eerstaanwezend Ingenieur Gorinchem, 1878-1934
3383
1.80 meter; 316 inventarisnummers.
Normale geschreven, getypte en gedrukte documenten, geen bijzondere handschriften. Bevat verder tekeningen van diverse militaire objecten.
Nationaal Archief, Den Haag
Het archief bevat agenda's, brievenboeken, correspondentie, maandrapporten, garnizoensboeken en begrotingen van de Eerstaanwezend Ingenieur der Genie in Gorichem. De stukken hebben onder andere betrekking op diverse militaire objecten in de Nieuwe Hollandse Waterlinie.
Archiefvorming
Geschiedenis van het archiefbeheer
De verwerving van het archief
Het archief is krachtens bepalingen van de Archiefwet overgebracht.
3.09
Aanwijzingen voor de gebruiker
Openbaarheidsbeperkingen
Volledig openbaar.
Materiële beperkingen
Aanvraaginstructie
Openbare archiefstukken kunnen online worden aangevraagd en gereserveerd. U kunt dit ook via de terminals in de studiezaal van het Nationaal Archief doen. Om te kunnen reserveren dient u de volgende stappen te volgen:
U maakt een profiel aan op www.gahetna.nl, en logt vervolgens in
Via de archiefinventaris (alleen de beschrijvingen met rode nummers) selecteert u het gewenste archiefstuk door op de knop 'Reserveren' te klikken
In het volgende scherm geeft u aan op welke dag u het archiefstuk wilt inzien
Indien u zich bevindt in de studiezaal en een tafelnummer heeft ontvangen kunt u dit nummer vermelden. Als u geen tafelnummer heeft kunt u tafelnummer 777 laten staan
Vervolgens bevestigt u uw reservering door deze te versturen.
Verwant materiaal
Beschikbaarheid van kopieën
Beschrijving van de series en archiefbestanddelen
- Eerstaanwezend Ingenieur der Genie te Gorinchem, 1878-1939
  - Brieven., 2 juni 1878 - 28 juni 1878; 1
  - Brieven., 1 juli 1878 - 29 september 1878; 2
  - Brieven., 1 oktober 1878 - 28 november 1878; 3
  - Brieven., 28 november 1878 - 31 december 1878; 4
  - Brieven., 2 januari 1879 - 20 maart 1879; 5
  - Brieven., 1 april 1879 - 29 juni 1879; 6
  - Brieven., 2 juli 1879 - 12 september 1879; 7
  - Brieven., 15 september 1879 - 20 september 1879; 8
  - Brieven., 1 oktober 1879 - 31 december 1879; 9
  - Brieven., 1 januari 1880 - 13 februari 1880; 10
  - Brieven., 21 februari 1880 - 31 maart 1880; 11
  - Brieven., 1 april 1880 - 28 juni 1880; 12
  - Brieven., 1 juli 1880 - 30 september 1880; 13
  - Brieven., 1 oktober 1880 - 31 december 1880; 14
  - Brieven., 3 januari 1881 - 31 maart 1881; 15
  - Brieven., 1 april 1881 - 9 juni 1881; 16
  - Brieven., 11 juni 1881 - 30 juni 1881; 17
  - Brieven., 1 juli 1881 - 30 september 1881; 18
  - Brieven., 1 oktober 1881 - 31 december 1881; 19
  - Brieven., 1882-1882; 19A
  - Brieven., 16 januari 1883 - 28 maart 1883; 20
  - Brieven., 1 april 1883 - 30 juni 1883; 21
  - Brieven., 2 juli 1883 - 29 september 1883; 22
  - Brieven., 1 oktober 1884 - 31 december 1884; 23
  - Brieven., 2 januari 1884 - 31 maart 1884; 24
  - Brieven., 1 april 1884 - 30 juni 1884; 25
  - Brieven., 1 juli 1884 - 30 september 1884; 26
  - Brieven., 30 september 1884 - 31 december 1884; 27
  - Brieven., 2 juli 1885 - 30 september 1885; 28
  - Brieven., 2 oktober 1885 - 31 december 1885; 29
  - Maandrapporten., 1885-1890; 30
  - Brieven., 1886; 31
  - Brieven., 3 januari 1887 - 31 maart 1887; 32
  - Brieven., 2 april 1887 - 29 juni 1887; 33
  - Brieven., 1887; 34
    Algemeen
  - Brieven., 1 juli 1887 - 31 december 1887; 35
  - Brieven., 2 januari 1888 - 24 februari 1888; 36
    + bestekken
  - Brieven., 24 februari 1888 - 30 juni 1888; 37
  - Brieven., 21 juli 1888 - 31 december 1888; 38
  - Brieven., 1e halfjaar 1889; 39
  - Brieven., 2e halfjaar 1889; 40
  - Brieven., 1e halfjaar 1890; 41
  - Brieven., 2e halfjaar 1890; 42
  - Brieven., 1e kwartaal 1891; 43
  - Brieven., 2e kwartaal 1891; 44
  - Brieven., 3e kwartaal 1891; 45
  - Brieven., 4e kwartaal 1891; 46
    + tekeningen
  - Brieven., 2e halfjaar 1892; 47
  - Brieven., 1 januari 1893 - 29 april 1893; 48
  - Brieven., 1 mei 1893 - 30 juni 1893; 49
  - Brieven., 1 juli 1893 - 26 oktober 1893; 50
  - Brieven., 27 oktober 1893 - 31 december 1893; 51
  - Brieven., 1e kwartaal 1893; 52
  - Brieven., 2e kwartaal 1894; 53
  - Brieven., 2e hj 1894; 54
  - Brieven., 1e kwartaal 1895; 55
  - Brieven., 1 april 1895 - 31 mei 1895; 56
  - Brieven., 1 juni 1895 - 31 juli 1895; 57
  - Brieven., 1 augustus 1895 - 30 september 1895; 58
  - Brieven., 1 oktober 1895 - 31 december 1895; 59
  - Brieven., 1e kwartaal 1896; 60
  - Brieven., 1 april 1896 - 31 mei 1896; 61
  - Brieven., 1 juni 1896 - 30 juni 1896; 62
  - Brieven., 1 juli 1896 - 30 september 1896; 63
  - Brieven., 1 oktober 1896 - 30 november 1896; 64
  - Brieven., 1 december 1896 - 31 december 1896; 65
  - Brieven., 2 januari 1897 - 31 maart 1897; 66
  - Brieven., 1 april 1897 - 28 juni 1897; 67
  - Brieven., 1 juli 1897 - 30 september 1897; 68
  - Brieven., 1 oktober 1897 - 31 december 1897; 69
  - Brieven., 2 januari 1898 - 30 juni 1898; 70
  - Brieven., 1 juli 1898 - 31 december 1898; 71
  - Brieven., 2 januari 1899 - 28 februari 1899; 72
  - Brieven., 1 maart 1899 - 31 maart 1899; 73
  - Brieven., 4 april 1899 - 30 juni 1899; 74
  - Brieven., 1 juli 1899 - 30 september 1899; 75
  - Brieven., 1 oktober 1899 - 31 december 1899; 76
  - Brieven., 1 januari 1900 - 28 februari 1900; 77
  - Brieven., 1 maart 1900 - 30 april 1900; 78
  - Brieven., 1 mei 1900 - 30 juni 1900; 79
  - Brieven., 2 juli 1900 - 28 sept 1900; 80
  - Brieven., 4e kwartaal 1900; 81
  - Brieven., 1e kwartaal 1901; 82
  - Brieven., 1 april 1901 - 31 mei 1901; 83
  - Brieven., 1 juni 1901 - 31 juli 1901; 84
  - Brieven., 1 augustus 1901 - 30 september 1901; 85
  - Brieven., 4e kwartaal 1901; 86
  - Brieven., 2 januari 1902 - 28 februari 1902; 87
  - Brieven., 1 maart 1902 - 30 april 1902; 88
  - Brieven., 1 mei 1902 - 30 Juni 1902; 89
  - Brieven., 1 juli 1902 - 30 september 1902; 90
  - Brieven., 1 oktober 1902 - 29 november 1902; 91
  - Brieven., december 1902; 92
  - Brieven., 1e kwartaal 1903; 93
  - Brieven., 2e kwartaal 1903; 94
  - Brieven., 3e kwartaal 1903; 95
  - Garnizoensboek., 1878-1880; 96
  - Garnizoensboek., 1877-1888; 97
  - Agenda., 1884-1898; 98
  - Garnizoensboek., 1884-1898; 99
  - Agenda., 1889-1890; 100
  - Agenda., 1891-1892; 101
  - Agenda., 1893-1894; 102
  - Agenda., 1895-1897; 103
  - Agenda., 1897-1900; 104
  - Agenda., 1901-1902; 105
  - Agenda., 1903-1904; 106
  - Agenda., 1905-1906; 107
  - Agenda., 1907-1908; 108
  - Agenda., 1909-1910; 109
  - Agenda., 1911-1912; 110
  - Brieven., 4e kwartaal 1903; 111
  - Brieven., 1 januari 1904 - 29 februari 1904; 112
  - Brieven., maart 1904; 113
  - Brieven., 2 april 1904 - 30 juni 1904; 114
    + verslagen
  - Brieven., 1 juli 1904 - 30 september 1904; 115
  - Brieven., 1 oktober 1904 - 30 november 1904; 116
  - Brieven., december 1904; 117
  - Brieven., 2 januari 1905 - 8 februari 1905; 118
  - Brieven., 1 maart 1905 - 28 april 1905; 119
  - Brieven., mei 1905; 120
  - Brieven., juni 1905; 121
  - Brieven., 1 juli 1905 - 31 augustus 1905; 122
  - Brieven., september 1905; 123
  - Brieven., 2 oktober 1905 - 29 december 1905; 124
  - Brieven., 1e kwartaal 1906; 125
  - Brieven., 2e kwartaal 1906; 126
  - Brieven., 3e kwartaal 1906; 127
  - Brieven., 1 oktober 1906 - 16 november 1906; 128
  - Brieven., 17 november 1906 - 31 december 1906; 129
  - Begrotingen., 1876-1906; 130
  - Brieven., januari 1907 - februari 1907; 131
  - Brieven., maart 1907 - april 1907; 132
  - Brieven., mei 1907 - juni 1907; 133
  - Brieven., juli 1907 - augustus 1907; 134
  - Brieven., oktober 1907 - december 1907; 135
  - Brieven., januari 1908 - februari 1908; 136
  - Brieven., maart 1908; 137
  - Brieven., april 1908 - juni 1908; 138
  - Brieven., juli 1908 - september 1908; 139
  - Brieven., oktober 1908 - december 1908; 140
  - Brieven., 1e kwartaal 1909; 141
  - Brieven., 2e kwartaal 1909; 142
  - Brieven., 3e kwartaal 1909; 143
  - Brieven., 4e kwartaal 1909; 144
  - Brieven., 3 januari 1910 - 14 februari 1910; 145
  - Brieven., 15 februari 1910 - 31 maart 1910; 146
    + begroting
  - Brieven., 2e kwartaal 1910; 147
  - Brieven., 3e kwartaal 1910; 148
  - Brieven., oktober 1910 - november 1910; 149
  - Brieven., december 1910; 150
  - Brieven., 2 januari 1911 - 13 maart 1911; 151
  - Brieven., 14 maart 1911 - 29 april 1911; 152
  - Brieven., mei 1911 - juni 1911; 153
  - Brieven., 3e kwartaal 1911; 154
  - Brieven., 4e kwartaal 1911; 155
  - Brieven., januari 1912 - februari 1912; 156
  - Brieven., maart 1912; 157
  - Brieven., 2e kwartaal 1912; 158
  - Brieven., 1 juli 1912 - 15 augustus 1912; 159
  - Brieven., 16 augustus 1912 - 30 september 1912; 160
  - Brieven., 1 oktober 1912 - 15 november 1912; 161
  - Brieven., 16 november 1912 - 31 december 1912; 162
  - Brieven., januari 1913 - februari 1913; 163
  - Brieven., maart 1913; 164
  - Brieven., 1 april 1913 - 16 mei 1913; 165
  - Brieven., 17 mei 1913 - 30 juni 1913; 166
  - Brieven., 1 juli 1913 - 12 augustus 1913; 167
  - Brieven., 12 augustus 1913 - 30 sept 1913; 168
  - Brieven., 4e kwartaal 1913; 169
  - Brieven, briefnrs. 1-225., 2 januari 1914 - 17 februari 1914; 170
  - Brieven, briefnrs. 226-425., 17 februari 1914 - 31 maart 1914; 171
  - Brieven, briefnrs. 621-879., 9 mei 1914 - 30 juni 1914; 172
  - Brieven, briefnrs. 881-1254., 1 juli 1914 - 10 augustus 1914; 173
  - Brieven, briefnrs. 1255-1626., 10 augustus 1914 - 30 september 1914; 174
  - Brieven, briefnrs. 1627-1857., 1 oktober 1914 - 30 november 1914; 175
  - Brieven, briefnrs. 1858-1968., 30 november 1914 - 31 december 1914; 176
  - Brieven, briefnrs. 1-352., 1e kwartaal 1915; 177
  - Brieven, briefnrs. 353-719., 2e kwartaal 1915; 178
  - Brieven, briefnrs. 720-1116., 3e kwartaal 1915; 179
  - Brieven, briefnrs. 1117-1475., 4e kwartaal 1915; 180
  - Brieven, briefnrs. 1-418., 1e kwartaal 1916; 181
  - Brieven, briefnrs. 419-759., 2e kwartaal 1916; 188
  - Brieven, briefnrs. 760-1193., 3e kwartaal 1916; 182
  - Brieven, briefnrs. 1194-1593., 4e kwartaal 1916; 183
  - Brieven, briefnrs. 1-194., 2 januari 1917 - 6 februari 1917; 184
  - Brieven, briefnrs. 195-472., 6 februari 1917 - 31 maart 1917; 185
  - Brieven, briefnrs. 473-805., 1 april 1917 - 30 mei 1917; 186
  - Brieven, briefnrs. 806-1005., 30 mei 1917 - 30 juni 1917; 187
  - Brieven, briefnrs. 1554-2075., 4e kwartaal 1917; 189
  - Brieven, briefnrs. 1-532., 1e kwartaal 1918; 190
  - Brieven, briefnrs. 553-860., 1 april 1918 - 21 mei 1918; 191
    Hollandse Waterlinie
  - Brieven, briefnrs. 861-1094., 19 mei 1918 - 30 juni 1918; 192
  - Brieven, briefnrs. 1095-1592., 3e kwartaal 1918; 193
  - Brieven, briefnrs. 1593-2170., 4e kwartaal 1918; 194
  - Brieven, briefnrs. 1-677., 1e kwartaal 1919; 195
  - Brieven, briefnrs. 678-1122., 1 april 1919 - 22 mei 1919; 196
  - Brieven, briefnrs. 1123-1450., 23 mei 1919 - 30 juni 1919; 197
  - Brieven, briefnrs. 1454-1800., 1 juli 1919 - 11 augustus 1919; 198
  - Brieven, briefnrs. 1801-2160., 11 augustus 1919 - 30 sept 1919; 199
  - Brieven, briefnrs. 2161-2548., oktober 1919 - november 1919; 200
    + onderhoud militaire gebouwen
  - Brieven, briefnrs. 2549-2799., december 1919; 201
  - Brieven, briefnrs. 1-196., januari 1920; 202
  - Brieven, briefnrs. 197-436., februari 1920; 203
  - Brieven, briefnrs. 437-800., 1 maart 1920 - 19 april 1920; 204
  - Brieven, briefnrs. 801-1118., 19 april 1920 - 31 mei 1920; 205
  - Brieven, briefnrs. 1119-1352., juni 1920; 206
  - Brieven, briefnrs. 1353-1703., 1 juli 1920 - 17 augustus 1920; 207
  - Brieven, briefnrs. 1705-2050., 18 augustus 1920 - 15 oktober 1920; 208
  - Brieven, briefnrs. 2051-2520., 16 oktober 1920 - 31 december 1920; 209
  - Brieven, briefnrs. 1-350., 3 januari 1921 - 23 februari 1921; 210
  - Brieven, briefnrs. 351-574., 23 februari 1921 - 31 maart 1921; 211
  - Brieven, briefnrs. 575-707., april 1921; 212
  - Brieven, briefnrs. 708-896., 4 mei 1921 - 31 mei 1921; 213
  - Brieven, briefnrs. 897-1100., 31 mei 1921 - 11 juli 1921; 214
  - Brieven, briefnrs. 1101-1217., 13 juli 1921 - 31 juli 1921; 215
  - Brieven, briefnrs. 1218-1460., 1 augustus 1921 - 20 september 1921; 216
  - Brieven, briefnrs. 1461-1750., 21 september 1921 - 9 november 1921; 217
  - Brieven, briefnrs. 1751-2070., 9 november 1921 - 31 december 1921; 218
  - Brieven, briefnrs. 1-193., 2 januari 1922 - 6 februari 1922; 219
  - Brieven, briefnrs. 194-398., 7 februari 1922 - 20 maart 1922; 220
  - Brieven, briefnrs. 401-529., 21 maart 1922 - 7 april 1922; 221
  - Brieven, briefnrs. 530-796., 8 april 1922 - 31 mei 1922; 222
  - Brieven, briefnrs. 797-1173., 1 juni 1922 - 6 augustus 1922; 223
  - Brieven, briefnrs. 1174-1500., 7 augustus 1922 - 16 oktober 1922; 224
  - Brieven, briefnrs. 1501-1742., 17 oktober 1922 - 30 november 1922; 225
  - Brieven, briefnrs. 1744-1929., december 1922; 226
  - Brieven, briefnrs. 1-220., januari 1923; 227
  - Brieven, briefnrs. 221-376., februari 1923; 228
  - Brieven, briefnrs. 377-650., 1 maart 1923 - 13 april 1923; 229
  - Brieven, briefnrs. 651-1050., 13 april 1923 - 15 juni 1923; 230
  - Brieven, briefnrs. 1052-1220., 18 juni 1923 - 12 juli 1923; 231
  - Brieven, briefnrs. 1223-1410., 12 juli 1923 - 28 augustus 1923; 232
  - Brieven, briefnrs. 1410-1725., 28 augustus 1923 - 30 oktober 1923; 233
  - Brieven, briefnrs. 1726-2085., 31 oktober 1923 - 31 december 1923; 234
  - Brieven, briefnrs. 1-471., 3 januari 1924 - 24 maart 1924; 235
  - Brieven, briefnrs. 472-750., 26 maart 1924 - 15 mei 1924; 236
  - Brieven, briefnrs. 751-923., 15 mei 1924 - 24 juni 1924; 237
  - Brieven, briefnrs. 925-1098., 25 juni 1924 - 31 juli 1924; 238
  - Brieven, briefnrs. 1099-1300., 1 augustus 1924 - 13 september 1924; 239
    + tekeningenening van N.I. Gasmaatschappij fabriek Gorinchem. Situatie Kraanbaan
  - Brieven, briefnrs. 1399-1801., 10 oktober 1924 - 31 december 1924; 240
  - Brieven, briefnrs. 2-490., 1e kwartaal 1925; 241
  - Brieven, briefnrs. 491-935., 2e kwartaal 1925; 242
  - Brieven, briefnrs. 936-1364., 3e kwartaal 1925; 243
  - Brieven, briefnrs. 1365-1854., 4e kwartaal 1925; 244
  - Brieven, briefnrs. 1-517., 1e kwartaal 1926; 245
  - Brieven, briefnrs. 518-900., 1 april 1926 - 8 juni 1926; 246
  - Brieven, briefnrs. 901-1380., 9 juni 1926 - 7 september 1926; 247
  - Brieven, briefnrs. 1301-1546., 7 september 1926 - 30 oktober 1926; 248
  - Brieven, briefnrs. 1547-1890., november 1926 - december 1926; 249
  - Brieven, briefnrs. 1-310., 3 januari 1927 - 23 februari 1927; 250
  - Brieven, briefnrs. 301-600., 23 februari 1927 - 21 april 1927; 251
  - Brieven, briefnrs. 601-950., 22 april 1927 - 24 juni 1927; 252
  - Brieven, briefnrs. 951-1299., 25 juni 1927 - 30 augustus 1927; 253
  - Brieven, briefnrs. 1301-1600., 30 augustus 1927 - 3 november 1927; 254
  - Brieven, briefnrs. 1601-1905., 4 november 1927 - 31 december 1927; 255
  - Brieven, briefnrs. 1-300., 2 januari 1928 - 21 februari 1928; 256
  - Brieven, briefnrs. 301-759., 21 februari 1928 - 19 mei 1928; 257
  - Brieven, briefnrs. 760-920., 21 mei 1928 - 22 juni 1928; 258
  - Brieven, briefnrs. 928-1200., 23 juni 1928 - 27 augustus 1928; 259
  - Brieven, briefnrs. 1202-1500., 29 augustus 1928 - 27 oktober 1928; 260
  - Brieven, briefnrs. 1501-1813., 30 oktober 1928 - 31 december 1928; 261
    + tekening van Hoofdgebouw Willemskazerne
  - Brieven, briefnrs. 1-396., 1e kwartaal 1929; 262
  - Brieven, briefnrs. 397-708., april 1929 - mei 1929; 263
  - Brieven, briefnrs. 709-1051., 3e kwartaal 1929; 264
  - Brieven, briefnrs. 1052-1380., september 1929 - oktober 1929; 265
  - Brieven, briefnrs. 1381-1598., november 1929 - december 1929; 266
  - Brieven, briefnrs. 1-300., 21 januari 1930 - 28 februari 1930; 267
  - Brieven, briefnrs. 301-640., maart 1930 - april 1930; 268
  - Brieven, briefnrs. 641-999., mei 1930 - juni 1930; 269
  - Brieven, briefnrs. 1000-1268., 1 juli 1930 - augustus 1930; 270
  - Brieven, briefnrs. 1269-1548., september 1930 - oktober 1930; 271
  - Brieven, briefnrs. 1549-1877., november 1930 - december 1930; 272
  - Brieven, briefnrs. 1-290., januari 1931 - februari 1931; 273
  - Brieven, briefnrs. 291-580., maart 1931 - april 1931; 274
  - Brieven, briefnrs. 581-900., mei 1931 - juni 1931; 275
  - Brieven, briefnrs. 901-1200., juli 1931 - augustus 1931; 276
  - Brieven, briefnrs. 1202-1528., september 1931 - oktober 1931; 277
  - Brieven, briefnrs. 1522-1919., november 1931 - december 1931; 278
  - Brieven, briefnrs. 1-330., januari 1932 - februari 1932; 279
  - Brieven, briefnrs. 331-641., maart 1932 - april 1932; 280
  - Brieven, briefnrs. 642-1016., mei 1932 - juni 1932; 281
  - Brieven, briefnrs. 1018-1279., juli 1932 - 11 augustus 1932; 282
  - Brieven, briefnrs. 1280-1500., 12 augustus 1932 - 30 september 1932; 283
  - Brieven, briefnrs. 1501-1698., 1 oktober 1932 - 7 november 1932; 284
  - Brieven, briefnrs. 1699-1996., 8 november 1932 - 31 december 1932; 285
  - Brieven, briefnrs. 1-192., januari 1933; 286
  - Brieven, briefnrs. 193-406., 3 februari 1933 - 19 maart 1933; 287
  - Brieven, briefnrs. 407-608., 20 maart 1933 - 30 april 1933; 288
  - Brieven, briefnrs. 609-900., 1 mei 1933 - 14 juni 1933; 289
  - Brieven, briefnrs. 901-1132., 15 juni 1933 - 31 juli 1933; 290
  - Brieven, briefnrs. 1133-1301., 1 augustus 1933 - 12 september 1933; 291
  - Brieven, briefnrs. 1302-1500., 14 september 193,3 - 16 oktober 193,3; 292
  - Brieven, briefnrs. 1501-1753., 18 oktober 1933 - 29 november 1933; 293
  - Brieven, briefnrs. 1754-1997., december 1933; 294
  - Brieven, briefnrs. 1A-300A., januari 1934 - februari 1934; 295
  - Brieven, briefnrs. 301A-600A., maart 1934 - 30 april 1934; 296
  - Brieven, briefnrs. 601A-900A., 30 april 1934 - juni 1934; 297
  - Brieven, briefnrs. 901A-1300A., 3 juli 1934 - 4 oktober 1934; 298
  - Brieven, briefnrs. 1301A-1600A., 4 oktober 1934 - 8 december 1934; 299
    + tekeningen + verpachting van vestinggronden
  - Brieven, briefnrs. 1600A-1721A., 8 december 1934 - 31 december 1934; 300
  - Brievenboek., 1918; 301
  - Brievenboek., 1919; 302
  - Brievenboek., 1920; 303
  - Brievenboek., 1921; 304
    met klapper
  - Brievenboek., 1922; 305
  - Brievenboek., 1923; 306
  - Brievenboek., 1921-1924; 307
  - Brievenboek., 1924; 308
  - Brievenboek., 1925; 309
  - Brievenboek., 1926; 310
  - Brievenboek., 1927; 311
  - Brievenboek., 1928; 312
  - Brievenboek., 1928-1933; 313
  - Brievenboek., 1929; 314
  - Garnizoensboek., 1905-1920; 315